最  高  行  政  法  院  裁  定
110年度聲再字第268號
聲  請  人  陳永財                                     

上列聲請人因與相對人金門縣地政局等間所有權登記事件，對於
中華民國110年6月24日本院110年度聲再字第145號裁定，聲請再
審，本院裁定如下：
　　主  文
再審之聲請駁回。
再審訴訟費用由聲請人負擔。
　　理  由
一、按聲請人聲請再審，應依行政訴訟法第283條準用第277條第
    1項第4款之規定表明再審理由，此為必須具備之程式。所謂
    表明再審理由，必須指明確定裁定，有如何合於再審理由之
    具體情事，始為相當。倘僅泛言有再審事由而無具體情事者
    ，仍難謂已合法表明再審理由，所為再審之聲請，即屬不合
    法。
二、聲請人於民國97年6月16日檢附土地四鄰證明書等文件，主
    張自86年12月31日開始以種植果樹、養雞、羊為目的，占有
    金門縣○○鎮○村段000-0地號土地（下稱系爭土地），並繼續
    使用至申請登記時，而其占有之始為善意並無過失，向相對
    人申請時效取得系爭土地所有權登記，經相對人審查後，以
    系爭土地為列管有案之第2林班第44小班林班地，依法不應
    登記，駁回其請求。聲請人不服，提起訴願遭決定駁回，循
    序提起行政訴訟，經臺北高等行政法院（下稱原審法院）98
    年度訴字第1612號判決（下稱原判決）駁回，並經本院99年
    度裁字第859號裁定駁回其上訴而確定。嗣聲請人於109年5
    月12日對原判決提出「再上訴狀」並表示其真意係提出上訴
    。經原審法院於109年5月26日以98年度訴字第1612號裁定，
    認其已逾上訴不變期間而駁回聲請人之訴。聲請人不服提起
    抗告，經本院以109年度裁字第2200號裁定駁回確定。嗣聲
    請人就上開裁定聲請再審，再經本院以110年度聲再字第145
    號裁定（下稱原確定裁定）駁回。聲請人猶仍不服，復對原
    確定裁定聲請本件再審。
三、聲請意旨略以：非國有林區之土地，人民得依法申請時效取
    得，地政機關須依法接受辦理，國有財產署不具有阻擾的權
    利，聲請人父母及聲請人在系爭土地上種植作物高達60多年
    ，自應時效取得系爭土地之所有權等語。經核其聲請狀內表
    明之再審理由，無非說明其對於前訴訟程序實體爭議事項不
    服之理由，而對於原確定裁定究有如何合於行政訴訟法第27
    3條第1項第1款至第14款事由之具體情事，則未據敘明，依
    上述規定及說明，其再審聲請自非合法，應予駁回。
四、據上論結，本件聲請為不合法。依行政訴訟法第283條、第2
    78條第1項、第104條、民事訴訟法第95條、第78條，裁定如
    主文。
中　　華　　民　　國　　110 　年　　11　　月　　25　　日
                    最高行政法院第三庭
                        審判長法官  帥　嘉　寶　
                              法官　鄭　小　康
                              法官　林　玫　君
                              法官　李　玉　卿
                              法官　洪　慕　芳

以  上  正  本  證  明  與  原  本  無  異
中　　華　　民　　國　　110 　年　　11　　月　　25　　日
　　　　　　　　　　　　　　　書記官　張　玉　純